臺灣雲林地方法院刑事判決　　　　　　　 95年度訴字第932號
公　訴　人　臺灣雲林地方法院檢察署檢察官
被　　　告　庚○○
　　　　　　乙○○
上列被告因偽證等案件，經檢察官提起公訴（95年度偵字第5320
號、第5718號、第5748號），於本院準備程序進行中，被告就被
訴事實為有罪之陳述，經合議庭裁定由法官一人獨任進行簡式審
判程序，判決如下：
    主      文
庚○○竊盜，累犯，處有期徒刑肆月；又證人，於檢察官偵查時
，於案情有重要關係之事項，供前具結，而為虛偽陳述，累犯，
處有期徒刑伍月；又攜帶兇器竊盜，累犯，處有期徒刑捌月，扣
案之破壞剪貳支，均沒收之；又竊盜，累犯，處有期徒刑伍月。
應執行刑有期徒刑壹年陸月，扣案之破壞剪貳支，均沒收之。
乙○○竊盜，處有期徒刑貳月，如易科罰金，以新臺幣壹仟元折
算壹日；又竊盜，處有期徒刑月，如易科罰金，以新臺幣壹仟
元折算壹日；又竊盜，處有期徒刑月，如易科罰金，以新臺幣
壹仟元折算壹日。應執行刑有期徒刑陸月，如易科罰金，以新臺
幣壹仟元折算壹日。
    事實及理由
壹、犯罪事實：
一、庚○○部分：
    庚○○前因槍砲彈藥刀械管制條例及違反麻醉藥品管理條例
    案件，經法院分別判處有期徒刑3 月、7 月及5 年4 月，應
    執行刑有期徒刑6 年確定，而於民國88年1 月26日入監執行
    ，至93年10月5 日縮短刑期執行完畢。竟分別起意，為下列
    行為：
  (一)意圖為自己不法之所有，於95年9 月30日下午8 時30分許，
    在雲林縣斗六市○○里○○路345 號前，以自備鑰匙 (未扣
    案）竊取戊○○所有之車牌號碼HSO-740 號重型機車，得手
    後逃逸。嗣於同年10月25日上午10時30分許，在雲林縣斗六
    市○○里○○街116 號住處，為警循線查獲。
  (二)庚○○因上開竊取機車案件，經警移送臺灣雲林地方法院檢
    察署偵辦，復於95年10月25日下午8 時15分許，經臺灣雲林
    地方法院檢察署檢察官告知其得依刑事訴訟法第181 條拒絕
    證言後，庚○○仍表明願意作證，而其以證人身分，經檢察
    官告知具結義務及刑法偽證罪責，供前具結後，庚○○明知
    乙○○並未出借上開機車，竟仍虛偽證述前揭機車為其向乙○○所借得，就乙○○是否有竊取上述機車之重要關係事項
    為虛偽之陳述，足以影響乙○○有無竊取前述機車之偵查結
    果。
  (三)庚○○另意圖為自己不法之所有，於95年11月16日下午2 時
    許，趁己○○所有位於雲林縣斗六市○○路117 號倉庫的後
    門有破洞，無故侵入該建築物 (未提出告訴)， 再徒手竊取
    己○○所有之活水系統冷煤管3 組得手後變現花費殆盡。
  (四)復意圖為自己不法之所有，於95年11月25日上午10時許，攜
    帶客觀上足對人之生命、身體、安全構成威脅，具危險性之
    兇器破壞剪2 把，在雲林縣斗六市○○路72號屬於開放空間
    之停車場內，先以破壞剪將甲○○所有之電線乙批剪斷後，
    再加以竊取，得手後伺機變賣牟利。嗣於95年11月18日上午
    11時30分許，在雲林縣斗六市○○街舊議會旁，經警盤查後
    ，扣得破壞剪2 支而查知上情。
二、乙○○部分：
    乙○○意圖為自己不法之所有，分別起意，於附表所示之時
    、地，以附表所示之方法，竊取附表所示之財物，嗣於同年
    10 月25 日上午11時許，經警查獲而悉上情。
貳、認定犯罪事實所憑之證據及理由：
一、被告庚○○部分：
  (一)證人陳璟泯、被害人戊○○之弟丁○○於警詢之證述筆錄。
  (二)證人廖榮信於檢察官面前之證述筆錄。
  (三)告訴人己○○於警詢之陳述筆錄。
  (四)被害人甲○○於警詢之指訴筆錄。
  (五)雲林縣警察局車輛協尋電腦輸入單1張。
  (六)車輛竊盜、車牌失竊資料個別查詢報表- 查詢車輛認可資料
    1 張。
  (七)收受物品、舊貨、五金廢料或廢棄物登記表1張
  (八)贓物認領保管單3張。
  (九)查獲照片3張、現場照片6張。
  (十)證人結文1張。
  (十一)扣案之破壞剪2把。
  (十二)被告庚○○於檢察官面前之供述筆錄。
  (十三)被告於本院審理時，對前開犯罪事實坦白承認，核於上揭證
    據資料相符，本案事證明確，被告犯行堪以認定，應予依法
    論科。
二、被告乙○○部份：
  (一)被害人辛○○於警詢中之陳稱筆錄。
  (二)被害人丙○○於警詢中之陳稱筆錄。
  (三)告訴人曾于庭於警詢中之指訴筆錄。
  (四)贓物認領保管單3張。
  (五)扣押筆錄（含扣押物品目錄表）3份。
  (六)照片15張。
  (七)被告乙○○於警詢及檢察官面前之供述筆錄。
  (八)被告於本院審理時，對前開犯罪事實坦白承認，核於上揭證
    據資料相符，本案事證明確，被告犯行堪以認定，應予依法
    論科。
、論罪科刑之理由：
  (一)扣案之破壞剪2 把，屬金屬製品，質硬而型尖，業經本院勘
    驗屬實，客觀上足對他人生命、身體、安全構成威脅，而皆
    屬兇器無疑。
  (二)核被告庚○○就上開犯罪事實一(一)及(三)所為，係犯刑法第32
    0 條第1 項竊盜罪；就上開犯罪事實一(二)所為，係犯刑法第
    168 條之偽證罪；就上開犯罪事實一(四)所為，係犯刑法第32
    1 條第1 項第3 款之攜帶兇器竊盜罪。核被告乙○○就上開
    犯罪事實欄二所為，係分別犯刑法第320 條第1 項竊盜罪3
    次。
  (三)被告庚○○、乙○○所犯數罪間，皆屬臨時起意，業據被告
    2 人供明在卷，則被告2 人所犯上開各罪間，犯意各別，行
    為互殊，皆應予分論併罰。
  (四)庚○○前因槍砲彈藥刀械管制條例及違反麻醉藥品管理條例
    案件，經法院分別判處有期徒刑3 月、7 月及5 年4 月，應
    執行刑有期徒刑6 年確定，而於88年1 月26日入監執行，至
    93年10月5 日縮短刑期執行完畢，有臺灣高等法院被告前案
    紀錄表在卷可按，其受有期徒刑執行完畢，5 年內分別故意
    再犯本案最重本刑為有期徒刑以上之前揭各罪，均為累犯，
    皆應依刑法第47條第1 項規定加重其刑。
  (五)爰審酌：
    1.被告庚○○前有槍砲、麻醉藥品、毒品等前科，有臺灣高
      等法院被告前案紀錄表在卷可按，可見素行不佳，更進而
      多次竊取他人財物，嚴重侵害社會治安，缺乏自食其力賺
      取金錢並尊重他人財產權之觀念，且為脫免刑責，竟以偽
      證之方式，企圖誤導檢察官偵辦方向，妨害司法公正，不
      容輕縱，然其犯後自知事證明確，嗣後未多為無謂辯解而
      坦認犯行，及經濟情況等一切情狀，量處如主文所示之刑
      ，並定其應執行之刑。
    2.被告乙○○前有毒品前科，有臺灣高等法院被告前案紀錄
      表在卷可按，可見素行已非端正，更多次竊取他人財物，
      對社會安寧已生實害，欠缺以自身勞力賺取所需之觀念，
      ，惟其犯後即坦承犯行，未無無益辯解，可見已有悔意，
      及其生活狀況等一切情狀，量處如主文所示之刑，並諭知
      易科罰金之折算標準，並定其應執行之刑。
  (六)扣案之破壞剪2 把，為被告庚○○所有而供其竊取前述電纜
    所用，業據被告供承在卷，均應依刑法第38條第1 項第2 款
    宣告沒收之。
肆、應適用之法律：
  (一)刑事訴訟法第273條之1第1項、第299條第1項前段。
  (二)刑法第168 條、第320 條第1 項、第321 條第1 項第3 款、
    第47條第1 項、第41條第1 項前段、第38條第1 項第2 款、
    第51條第1 項第5 款。
  (三)刑法施行法第1條之1。
本案經檢察官黃楹榆到庭執行職務。
中　　華　　民　　國　　96　　年　　1 　　月　　19　　日
                  刑事第五庭  法  官   藍家偉
以上正本證明與原本無異。
如不服本判決，應於判決送達後10日內，向本院提出上訴狀。（
須附繕本）
                              書記官   徐基典
中　　華　　民　　國　　96　　年　　1 　　月　　19　　日
附錄本案論罪科刑法條全文
刑法第168條
於執行審判職務之公署審判時或於檢察官偵查時，證人、鑑定人
、通譯於案情有重要關係之事項，供前或供後具結，而為虛偽陳
述者，處7 年以下有期徒刑。
刑法第320條
意圖為自己或第三人不法之所有，而竊取他人之動產者，為竊盜
罪，處5 年以下有期徒刑、拘役或500 元以下罰金。
意圖為自己或第三人不法之利益，而竊佔他人之不動產者，依前
項之規定處斷。
前二項之未遂犯罰之。
刑法第321條
犯竊盜罪而有左列情形之一者，處6 月以上、5 年以下有期徒刑
：
一　於夜間侵入住宅或有人居住之建築物、船艦或隱匿其內而犯
　  之者。
二　毀越門扇、牆垣或其他安全設備而犯之者。
三　攜帶兇器而犯之者。
四　結夥三人以上而犯之者。
五　乘火災、水災或其他災害之際而犯之者。
六　在車站或埠頭而犯之者。
前項之未遂犯罰之。
附表
┌──┬─────────┬──────────┬──────────┬───┬───────┐
│編號│竊取時間（民國）  │竊取地點            │竊取方法            │被害人│所得財物      │
├──┼─────────┼──────────┼──────────┼───┼───────┤
│一  │95年10月6日下午6時│雲林縣斗六市○○路與│乙○○竊取辛○○所有│辛○○│臺灣銀行卡號：│
│    │許。              │永昌東街路口之7-11便│並放置於車牌號碼MKU-│      │000000000000號│
│    │                  │利商店前。          │463 號機車之座墊下的│      │金融卡、斗六郵│
│    │                  │                    │皮包1個。           │      │局金融卡、玉山│
│    │                  │                    │                    │      │銀行卡號：4579│
│    │                  │                    │                    │      │00000000000 號│
│    │                  │                    │                    │      │信用卡、花旗銀│
│    │                  │                    │                    │      │行信用卡、中國│
│    │                  │                    │                    │      │信託商業銀行信│
│    │                  │                    │                    │      │用卡、萬泰銀行│
│    │                  │                    │                    │      │現金卡各1 張、│
│    │                  │                    │                    │      │車號MKU-463 號│
│    │                  │                    │                    │      │機車之行照1 張│
│    │                  │                    │                    │      │、健保卡1 張、│
│    │                  │                    │                    │      │辛○○之身分證│
│    │                  │                    │                    │      │1 張、辛○○之│
│    │                  │                    │                    │      │印章1 個、SAGE│
│    │                  │                    │                    │      │M 牌行動電話1 │
│    │                  │                    │                    │      │支、現金新臺幣│
│    │                  │                    │                    │      │1,000 元。    │
├──┼─────────┼──────────┼──────────┼───┼───────┤
│二  │95年10月10日下午10│雲林縣斗六市○○○路│乙○○竊取丙○○所有│丙○○│土地銀行卡號：│
│    │時許。            │之「田納西書局」。  │並置放於車牌號碼MLY-│      │00000000000000│
│    │                  │                    │211 號機車後置物廂內│      │00號金融卡、合│
│    │                  │                    │之皮包1個。         │      │作金庫銀行卡號│
│    │                  │                    │                    │      │：000000000000│
│    │                  │                    │                    │      │7號金融卡、斗 │
│    │                  │                    │                    │      │六郵局卡號：03│
│    │                  │                    │                    │      │000000000000號│
│    │                  │                    │                    │      │金融卡、合作金│
│    │                  │                    │                    │      │庫銀行卡號：49│
│    │                  │                    │                    │      │00000000000000│
│    │                  │                    │                    │      │號信用卡、車牌│
│    │                  │                    │                    │      │號碼MLY-211 號│
│    │                  │                    │                    │      │機車之行照、丙│
│    │                  │                    │                    │      │級技術證、資訊│
│    │                  │                    │                    │      │能力上課證各1 │
│    │                  │                    │                    │      │張。          │
├──┼─────────┼──────────┼──────────┼───┼───────┤
│三  │95年10月13日下午7 │雲林縣斗六市○○路之│乙○○竊取曾于庭所有│曾于庭│門號0000-000-0│
│    │時許。            │「永昇體育用品店」前│並置放於機車腳踏板上│      │57號行動電話1 │
│    │                  │。                  │之書包1個。         │      │支、學生證1 張│
│    │                  │                    │                    │      │、郵局金融卡1 │
│    │                  │                    │                    │      │張、書本4 本、│
│    │                  │                    │                    │      │文具乙批及新臺│
│    │                  │                    │                    │      │幣300元。     │
└──┴─────────┴──────────┴──────────┴───┴───────┘
